臺灣新竹地方法院民事簡易判決  
110年度竹簡字第157號
原      告  台新國際商業銀行股份有限公司

法定代理人  尚瑞強  
訴訟代理人  黃志傑  



被      告  涂尚耘即涂世華

上列當事人間返還信用借貸款事件，本院於民國110年4月27日辯
論終結，判決如下：
    主  文
被告應給付原告新臺幣壹拾肆萬叁仟伍佰叁拾柒元，及自民國一
０五年二月二日起至清償日止，按年息百分之十五計算之利息。
訴訟費用新臺幣壹仟伍佰伍拾元由被告負擔。
本判決得假執行。 
    事實及理由
壹、程序方面：
    按訴狀送達後，原告不得將原訴變更或追加他訴，但擴張或
    減縮應受判決事項之聲明者，不在此限。民事訴訟法第255
    條第1項第3款定有明文。查本件原告起訴時係聲明：被告應
    給付原告新臺幣（下同）143,537元，及自民國109年9月16
    日起清償日止，按年息15%計算之利息。嗣變更聲明為：被
    告應給付原告143,537元，及自民國96年8月3日起至民國104
    年8月31日止按年息20%計算之利息，暨自民國104年9月1日
    起至清償日止，按年息15%計算之利息。（參更正聲明狀）
    。嗣再變更聲明為如主文第1項所示。（參本院110年4
　　月27日言詞辯論筆錄）。核屬單純擴張再減縮應受判決事項
    之聲明，自應准許。
貳、實體方面：
一、原告主張：被告於民國93年3月9日向原告申請予備金信用貸
    款，約定被告得以金融卡提款或轉帳方式動撥貸款額度之現
    金，惟應於每月繳款截止日依約繳納每月應還之金額，如遲
    延還本或付息時，自應付還本日或付息日之翌日起算至清償
    日止按年息20%計算延滯利息。詎被告自96年12月4日起即未
    依約還款，迄尚積欠本金新臺幣（下同）143,537元未清償
    。為此，爰依消費借貸之法律關係提起本件訴訟。並聲明：
    如主文第1項所示。
二、被告則以：利息超過請求權時效部分拒絕給付等語抗辯。爰
    聲明：原告之訴駁回。
三、本院之判斷：
（一）原告主張之前開事實，業據提出YouBe予備金申請書、You
      Be予備金信用貸款約定書、催收帳卡查詢等影本為證，復
      為被告所不爭執，自堪信原告之主張為真實。至被告抗辯
      利息請求罹於請求權時效部分，則已據原告減縮不為請求
      。
（二）從而，原告基於消費借貸之法律關係請求被告給付如主文
      第1項所示之金額、利息，為有理由，應予准許。
四、假執行宣告：本件係依民事訴訟法第427條第1項適用簡易訴
    訟程序所為被告敗訴之判決，應依職權宣告假執行。
五、訴訟費用負擔之依據：民事訴訟法第78條。
中    華    民    國   110    年    5     月    11   日
                  新竹簡易庭    法  官  汪銘欽
以上正本係照原本作成。
如對本判決上訴，須於判決送達後20日內向本院提出上訴狀。如
委任律師提起上訴者，應一併繳納上訴審裁判費。
中    華    民    國   110    年    5     月    11   日
                                書記官  周育瑜